【裁判字號】    96,簡上,598
【裁判日期】    970104
【裁判案由】    電子遊戲場業管理條例等
【裁判全文】
臺灣桃園地方法院刑事判決             96年度簡上字第598號
上  訴  人
即  被  告  甲○○
上列上訴人即被告因違反電子遊戲場業管理條例案件，不服本院
96年度壢簡字第2207號中華民國96年10月19日第一審判決（聲請
簡易判決處刑案號：96年度偵字第18594 號），提起上訴，本院
管轄之第二審合議庭判決如下：
    主  文
上訴駁回。
    事  實
一、甲○○明知其所經營位在桃園縣平鎮市○○路195 號之「景
    鴻釣具店」，並未依電子遊戲場業管理條例規定辦理電子遊
    戲場業之營利事業登記，不得經營電子遊戲場業。竟與真實
    姓名年籍不詳名為「江金龍」之成年男子共同基於違法經營
    電子遊戲場業、賭博之犯意聯絡，由「江金龍」於民國96年
    6 月下旬某日，將電子遊戲機「小瑪莉」1 台（含IC板1 片
    ），擺設於上址甲○○所經營「景鴻釣具店」之公眾得出入
    場所內插電營業，其賭博之方式係以賭客投入新臺幣（下同
    ）10元硬幣1 枚或數枚，押注選項圖樣與上開機檯對賭，並
    以押注所得分數1 比1 或1 比5 之比例計算輸贏，若押中可
    獲得所押注項目所設定一定倍數之分數而依分數由退幣口退
    幣贏取金錢，若未押中，則所押分數扣除消失，由甲○○與
    「江金龍」之成年男子贏取之方式；嗣於96年7 月24日19時
    15 分 許，在上址為警當場查獲，並扣得上開賭博之器具電
    子遊戲機「小瑪莉」1 台（含IC板1 片，聲請簡易判決處刑
    書、原審判決均誤載為2 片）及機具內（賭檯上）之賭資現
    金6,930 元。
二、案經桃園縣政府警察局平鎮分局移送臺灣桃園地方法院檢察
    署檢察官偵查後聲請以簡易判決處刑。
    理  由
一、證據能力部分：
    按被告以外之人於審判外之言詞或書面陳述，除法律有規定
    者外，不得作為證據，刑事訴訟法第159 條第1 項固定有明
    文。惟被告以外之人於審判外之陳述，雖不符同法第159 條
    之1 至之4 之規定，而經當事人於審判程序同意作為證據，
    法院審酌該言詞陳述或書面陳述作成時之情況，認為適當者
    ，亦得為證據；當事人、代理人或辯護人於法院調查證據時
    ，知有第159 條第1 項不得為證據之情形，而未於言詞辯論
    終結前聲明異議者，視為有前項之同意，此亦據同法第159
    條之5 規定甚明。查本件被告、檢察官於本院準備程序中均
    未就證據能力提出爭執，且迄於言詞辯論終結前，亦未就本
    院所調查之證據主張有刑事訴訟法第159 條第1 項不得為證
    據之情形，應認均已同意得作為本案之證據。從而，下述之
    證據資料縱有屬傳聞證據，且不符刑事訴訟法第159 條之1
    至之4 之規定者，經本院審酌各該證據資料作成時之一切客
    觀情況，認無不適當之情事，均認有證據能力，合先敘明。
二、實體部分：
  (一)訊據被告甲○○對於其未依電子遊戲場業管理條例規定辦理
    營利事業登記，自96年6 月下旬某日起至本件為警查獲時止
    ，有在其所經營設於桃園縣平鎮市○○路195 號之「景鴻釣
    具店」之公眾得出入之場所，擺設扣案之電子遊戲機「小瑪
    莉」1 台（含IC板1 片）之事實，坦承不諱，惟矢口否認有
    何違法經營電子遊戲場業及賭博之犯行，辯稱：伊並未同意
    「江金龍」之成年男子將該電子遊戲機擺放在店內，亦不知
    道為何電子遊戲機會插電及機台內為何會有硬幣，且伊並未
    與「江金龍」分帳云云。
  (二)經查：
  1.上開犯罪事實，業據上訴人即被告於警詢、偵查中自承：伊
    大約是在1 個月前擺設，供不特定客人把玩，該機台是親戚
    「江金龍」所擺放，伊有同意擺放，該機台有退幣口，是用
    以機台將所得分數以1 比1 上自退幣口退出新臺幣10元硬幣
    所用等語明確（見偵查卷第8 頁至第10頁、第26頁至第27頁
    ），又本件為警查獲時，被告在現場擺設之電子遊戲機1 台
    ，係處於插電狀態，隨時可供人投幣把玩，而警員並在機台
    內扣得6,390 元硬幣等情，有桃園縣政府警察局平鎮分局宋
    屋派出所出具之現場臨檢紀錄表在卷可按（見偵查卷第13
    頁）。此外，復有電動賭博機具「小瑪琍」1 台（含IC板1
    片）及機台內賭資現金6,930 元扣案可資為證，及扣押物品
    目錄表、代表管單各1 紙及現場照片4 紙在卷可稽。
  2.次查，本件為警查獲時，被告為景鴻釣具店之實際經營人乙
    節，此據被告於警詢中自承在卷（見偵查卷第8 頁），「江
    金龍」若非獲得被告明示之同意及授權，豈有甘冒遭被告檢
    舉或拋棄之風險，隨意將價值不斐之遊戲機留置於該店內之
    可能，又焉有在被告不在場之情形下，竟得以自由進出於該
    店之賣場，自行將遊戲機檯插電營業之理？被告稱其未同意
    「江金龍」將扣案電子遊戲機檯擺放於店內，伊未與「江金
    龍」共同經營電子遊戲場業之事實云云，顯屬臨訟卸責之詞
    ，委無可採。
  3.至被告是知悉有人把玩該機台及與「江金龍」之成年男子如
    何分帳，與被告是否成立賭博罪並無直接關聯性，附此敘明
    。
  4.綜上所述，本案事證明確，被告犯行堪予認定。
三、核被告未依電子遊戲場業管理條例之規定辦理營利事業登記
    ，而經營電子遊戲場業之所為，係違反該條例第15條之規定
    ，應依該條例第22條規定論處；另利用其擺設之電子遊戲機
    與人賭博財物部分，則係犯刑法第266 條第1 項前段之賭博
    罪。被告與「江金龍」之成年男子間，就前開2 罪有犯意聯
    絡、行為分擔，為共同正犯。又被告於自96年6 月下旬某日
    起至同年7 月24日為警查獲時止在同址擅營電子遊戲場業，
    係基於單一犯意在同一場所接續為之，對主管機關有關電子
    遊戲場業管理之單一行政法益亦只造成1 次侵害，屬實質上
    一罪。又被告以電子遊戲機具與人對賭而經營電子遊戲場業
    ，其行為本質上即含有反覆為同一種類事務之概念，是被告
    前後多次賭博財物之行為，應為法律上之包括一罪。又上訴
    人係以一行為觸犯上開2 罪，為想像競合犯，應依刑法第55
    條之規定，從一重論以電子遊戲場業管理條例第22條之罪處
    斷。原審以被告罪證明確，而適用電子遊戲場業管理條例第
    22條、刑法第11條前段、第28條、第266 條第1 項前段、第
    2 項、第55條、第41條第1 項前段，審酌被告擺設上開電子
    遊戲機1 台，經營時間尚短，與其犯罪所生危害程度，犯後
    態度等一切情狀，判處拘役30日，如易科罰金，以新臺幣1,
    000 元折算1 日，並以扣案之電子遊戲機1 台（含IC板1 片
    ，原審誤載為2 片），係當場賭博之器具，而現金6,930 元
    ，屬賭檯上之財物，不問屬於犯人與否，均依刑法第266 條
    第2 項規定宣告沒收，其認事用法均無違誤，量刑亦屬妥適
    。上訴人即被告執持前詞，提起本件上訴，經核為無理由，
    應予駁回。
據上論斷，應依刑事訴訟法第455 條之1 第1 項、第3 項、第36
8 條，判決如主文。
本案經檢察官林安紜到庭執行職務。
中    華    民    國    97    年    1     月    4     日
                  刑事第一庭  審判長法  官  曾淑華
                                    法  官  鄭吉雄
                                    法  官  朱美璘
以上正本證明與原本無異
不得上訴
                                    書記官  谷貞豫
中    華    民    國    97    年    1     月    9     日
附錄本案論罪科刑法條：
電子遊戲場業管理條例第15條：
未依本條例規定辦理營利事業登記者，不得經營電子遊戲場業。
電子遊戲場業管理條例第22條：
違反第十五條規定者，處行為人一年以下有期徒刑、拘役或科或
併科新台幣五十萬元以上二百五十萬元以下罰金。
刑法第266條
在公共場所或公眾得出入之場所賭博財物者，處一千元以下罰金
。但以供人暫時娛樂之物為賭者，不在此限。
當場賭博之器具與在賭檯或兌換籌碼處之財物，不問屬於犯人與
否，沒收之。
刑法施行法第1條之1：
中華民國九十四年一月七日刑法修正施行後，刑法分則編所定罰
金之貨幣單位為新台幣。
九十四年一月七日刑法修正時，刑法分則編未修正之條文定有罰
金者，自九十四年一月七日刑法修正施行後，就其所定數額提高
為三十倍。但七十二年六月二十六日至九十四年一月七日新增或
修正之條文，就其所定數額提高為三倍。


司法院資訊處製作；財團法人民間司法改革基金會備份。
